# 请教，应收款项融资科目问题

提问人：朦胧 123 时间：2019-06-21 10:31:03
看了一下，A+H 上市公司基本上均把应收票据划分为公允价值变动计其他综合收益的权益工具，根据新准则，此类票据也计入到应收款项融资科目里面，但不清楚应收票据这样判断的依据是什么

回答人：chenyiwei
1 、合同现金流量特征满足 “本金 + 利息” 条件； 2 、管理意图既包括收取合同现金流量也包括出售。故归类为以公允价值计量且其变动计入其他综合收益的债权性资产。